th: บ้านและสวน > ห้องครัวและการรับประทานอาหาร > อุปกรณ์ทำอาหารและอุปกรณ์อบอาหาร > อุปกรณ์ทำอาหาร > อุปกรณ์กระทะ: แปรงสำหรับกระทะเหล็กบางขนาดใหญ่; ฝาปิดกระทะก้นลึก; ที่ตั้งกระทะเหล็กบางขนาดใหญ่
fr: Maison et jardin > Arts de la table et arts culinaires > Matériel de cuisson et de pâtisserie > Accessoires pour cuisson > Accessoires pour woks: Brosses pour woks; Couvercles pour wok; Supports pour woks
en: Home & Garden > Kitchen & Dining > Cookware & Bakeware > Cookware Accessories > Wok Accessories: Wok Brushes; Wok Lids; Wok Rings
el: Σπίτι & κήπος > Κουζίνα & τραπεζαρία > Σκεύη μαγειρικής & ζαχαροπλαστικής > Αξεσουάρ σκευών μαγειρικής > Αξεσουάρ γουόκ: Βούρτσες γουόκ; Καπάκια γουόκ; Δακτύλιοι γουόκ
pl: Dom i ogród > Kuchnia i jadalnia > Garnki i formy do pieczenia > Akcesoria do garnków > Akcesoria do woków: Szczotki do woków; Pokrywki do woków; Pierścienie do woków
tr: Ev ve Bahçe > Mutfak ve Yemek > Ocak ve Fırında Pişirme Gereçleri > Pişirme Gereçleri > Wok Tava Aksesuarları: Wok Tava Fırçaları; Wok Kapakları; Wok Tava Altlıkları
bg-BG: Дом и градина > Кухня и трапезария > Съдове за готвене и печене > Аксесоари за готварски съдове > Аксесоари за уок тигани: Четки за уок тигани; Капаци за уоктигани; Метални подложки за уок тигани
hr-HR: Dom i vrt > Kuhinja i blagovaonica > Posuđe za kuhanje i pečenje > Dodaci za posuđe za kuhanje > Dodaci za wok: Četkice za wok; Poklopci za wok tave; Prstenovi za wok
sv: Hem och trädgård > Kök och matsal > Verktyg för matlagning och bakning > Matlagningstillbehör > Woktillbehör: Wokborstar; Woklock; Wokringar
de: Heim & Garten > Küche & Esszimmer > Kochgeschirr & Backformen > Kochgeschirrzubehör > Wokzubehör: Wokbürsten; Wokdeckel; Wokringe
ja: ホーム・ガーデン > キッチン・ダイニング > 調理器具 > 鍋・フライパン関連用品 > 中華鍋関連用品: ささら; 中華鍋の蓋; 中華五徳
ru: Дом и сад > Кухня и сервировка стола > Кухонная и жаропрочная посуда > Аксессуары для кухонной посуды > Аксессуары для воков: Щетки для воков; Крышки для вока; Кольца-подставки для воков
cs: Dům a zahrada > Kuchyně a jídelny > Nádobí na vaření a pečení > Kuchyňské nádobí – příslušenství > Pánve wok – příslušenství: Kartáče na pánve wok; Pokličky na wok; Podstavce na pánve wok
vi: Nhà và vườn > Phòng bếp và phòng ăn > Dụng cụ nấu và nướng > Dụng cụ nấu nướng > Phụ kiện của xoong: Chổi làm sạch chảo; Nắp chảo sâu lòng; Vòng xanh
lt-LT: Namai ir sodas > Virtuvė ir valgomasis > Kaitlentės ir orkaitės indai > Kaitlentės indų priedai > Vokų priedai: Vokų šepečiai; Wok dangčiai; Vokų žiedai
sk-SK: Dom a záhrada > Kuchyňa a jedáleň > Nádoby na varenie a pečenie > Príslušenstvo k hrncom > Príslušenstvo pre wok: Kefy na čistenie woku; Pokrievky na wok; Nadstavce pod wok
zh-TW: 居家和庭園 > 廚房與餐廳 > 調理烘焙鍋具 > 廚房用具 > 炒鍋配件: 爐刷; 炒鍋蓋; 爐圈
nb: Hjem og hage > Kjøkken og spiserom > Matlagnings- og bakeutstyr > Tilbehør til matlagning > Woktilbehør: Wokbørster; Woklokk; Wokringer
pt-PT: Casa e jardim > Cozinha e refeições > Utensílios para cozinhar e fazer bolos > Acessórios de utensílios para cozinhar > Acessórios para wok: Escovas para wok; Tampas para Wok; Aros para wok
ro-RO: Casă și grădină > Bucătărie și sufragerie > Articole pentru gătit și copt > Accesorii pentru gătit > Accesorii pentru tigăi wok: Perii pentru tigăi wok; Capace pentru wok; Suporturi arzător pentru tigăi wok
it: Casa e giardino > Cucina e pranzo > Pentolame e tegami da forno > Accessori cucina > Accessori wok: Spazzole wok; Coperchi per wok; Anelli per wok
fi: Koti ja puutarha > Keittiö ja ruokailu > Ruuanlaitto- ja leivontatarvikkeet > Ruuanlaittovälineet > Wokkitarvikkeet: Wokkiharjat; Wok-pannujen kannet; Wokkirenkaat
es: Casa y jardín > Cocina y comedor > Utensilios para cocinar y para hornear > Accesorios para cocinar > Accesorios para woks: Cepillos de woks; Tapas para wok; Soportes para woks
sl-SI: Dom in vrt > Kuhinja in jedilnica > Posode za kuhanje in peko > Dodatki za posode za kuhanje > Dodatki za voke: Čopiči za vok; Pokrovi za voke; Obroči za vok
da: Hjem og have > Køkken og spisestue > Kogegrej og bageforme > Kogegrej – tilbehør > Wok – tilbehør: Wok – børster; Woklåg; Wok – ringe
nl: Huis en tuin > Keuken en eetkamer > Kookgerei en bakvormen > Kookaccessoires > Wokaccessoires: Wokborstels; Wokdeksels; Wokringen
pt-BR: Casa e jardim > Produtos de cozinha e aparelhos de jantar > Panelas e assadeiras > Acessórios para conjunto de panelas > Acessórios para wok: Escovas para wok; Tampas para wok; Anéis para wok
hu: Otthon és kert > Konyha és étkező > Főzőedények és sütőedények > Főzőedény-kiegészítők > Wok-kiegészítők: Wok-ecsetek; Wokfedők; Wok-gyűrűk
ko: 가정/원예 용품 > 주방/식탁 > 조리/제빵 도구 > 취사도구 부대용품 > 웍 부대용품: 웍 세척솔; 웍 뚜껑; 웍 링
zh-CN: 家居与园艺 > 厨房/餐厅 > 炊具/烘焙用具 > 炊具配件 > 炒锅配件: 炒锅刷; 炒锅盖; 炒锅环